臺灣高雄地方法院刑事判決　　　　　　　　　　　　九十一年度易字第一九四號
　　公　訴　人　臺灣高雄地方法院檢察署檢察官
　　被　　　告　丙○○
　　　　　　　　乙○○
　　右二人共同　陳里己　律師
　　選任辯護人　蔡淑媛　律師
　　被　　　告　甲○○
右列被告等因賭博案件，經檢察官聲請簡易判決處刑（九十年度偵字第二三一七八號
、九十一年度偵字第三四一號），本院認不宜以簡易判決處刑（九十一年度雄簡字第
三九九號），爰適用通常程序審理，判決如左：
    主  文
丙○○共同以賭博為常業，處有期徒刑陸月，如易科罰金，以佰元折算壹日。扣案
如附表一、二所示之物，均沒收。
乙○○在公眾得出入之場所賭博財物，處罰金貳仟元，如易服勞役，以佰元折算壹
日，扣案之現金陸仟元沒收之。
甲○○共同以賭博為常業，處有期徒刑月，如易科罰金，以佰元折算壹日。緩刑
年。扣案如附表一、二所示之物，均沒收。
    事  實
一、丙○○基於常業賭博之犯意，自民國九十年六月十五日起，在高雄市三民區○○○街十四號一樓公眾得出入之場所經營之「新紅馬遊藝場」（電子遊戲場業級別
    證內登記名稱則為「新貴族電子遊藝場」）內，擺設如附表一所示之賭博性電子
    遊戲機具三十八台，與不特定之顧客賭博財物，並藉以營生；並於九十年十一月
    底起，以每月新台幣（下同）二萬七千元之代價，僱用與其有常業賭博犯意聯絡
    之甲○○擔任開分洗分及兌換賭金之工作，甲○○亦藉此營生。其賭博方式除如
    附表一所示編號四至編號十二之電子遊戲機具，係以投入十元硬幣方式打玩外，
    其餘均係由賭客將現金交與甲○○後，由甲○○以十比一之兌換比例在機具內開
    分，並以機具內之符號所代表之倍數押賭，如押中，可累積分數，再將累積之分
    數洗分後以一比十之比例兌換現金，如未押中，則歸機主丙○○所有，而藉此射
    倖之賭博方式，計算輸贏。而乙○○則基於賭博之犯意，於同年十二月六日下午
    五時三十五分許，至上址打玩「滿貫大亨」賭博性電子遊戲機具，並於打玩完畢
    後，由甲○○為其洗分六百分後兌換現金六千元與乙○○，旋即為警查獲，並扣
    得如附表一所示之賭博性電子機具三十八台（均含ＩＣ板）、電子遊戲機具內之
    賭資現金二千一百元（十元硬幣二百一十枚）及丙○○所有供犯罪所用之五百分
    寄分卡十四張、一百分寄分卡十八張、五十分寄分卡五張，並於賭客乙○○身上
    起出剛兌換之現金六千元。
二、案經高雄市政府警察局三民第一分局報請台灣高雄地方法院檢察署檢察官聲請以
    簡易判決處刑。
    理  由
一、按檢察官聲請以簡易判決處刑案件，經法院認為不得或不宜以簡易判決處刑者，
    應適用通常程序審判之，刑事訴訟法第四百五十二條定有明文。本件檢察官雖聲
    請以簡易判決處刑，惟被告乙○○未於偵訊中到庭陳述，無從確認其警訊中陳述
    之真實性，且被告丙○○及甲○○於偵訊中亦未坦承犯行，尚有傳喚被告等到庭
    說明之必要，是本院認不宜逕以簡易判決處刑，乃改依通常程序審理，合先敘明
    。
二、訊據被告甲○○對於在右揭時、地，受僱於被告丙○○擔任開分、洗分及兌換賭
    金之工作，並為被告乙○○洗分後兌換賭金六千元與伊等情，均坦承不諱；而被
    告丙○○雖坦承在右揭時、地，經營新紅馬遊藝場並擺設如附表一所示之三十八
    台電子遊戲機具供人打玩，並僱用被告甲○○擔任開分、洗分之工作，被告乙○○雖坦承在右揭時、地打玩電子遊戲機具，並於打玩完畢後，被告甲○○有交付
    現金六千元與伊等情，惟二人均否認有何賭博之犯行，被告丙○○辯以：我有交
    代店員不能兌換現金給客人，是甲○○自己拿錢給客人的，而且被查獲時我人不
    在場，根本不知情云云；被告乙○○則辯稱：是甲○○洗分後自己拿現金給我的
    ，我不曉得這是賭博云云。經查：被告甲○○於本院審理時供稱被告丙○○交代
    她可以兌換現金給來電打玩機具之客人，且被查獲當天她還有詢問被告乙○○要
    拿寄分卡或是現金，被告乙○○選擇要現金等語明確（見本院九十一年七月二十
    四日訊問筆錄、同年九月五日審判筆錄）；且衡以常情，被告甲○○乃係受僱於
    被告丙○○擔任遊藝場內開分、洗分之工作，僅為受僱領薪之人，倘未經被告丙○○之同意，應不可能自作主張將店內之現金兌換給來店內打玩電子遊戲機具之
    客人，佐以被告甲○○將店內現金兌換給顧客對其自身又無任何利益可圖，尚有
    可能造成店內收支帳目不清之問題，是倘非被告丙○○有交代其可兌換現金給顧
    客，被告甲○○實無無故將店內現金兌換給被告乙○○之理，是被告甲○○之前
    揭供述顯較被告丙○○之辯詞符合常情；被告丙○○既有交代被告甲○○可兌換
    現金與顧客，則縱其於經警查獲時未在店內，亦不得據此諉以對店內有賭博情事
    毫不知情，是被告丙○○所辯，不足採信。又查，被告乙○○雖辯以是被告甲○○洗分後自己拿現金與伊的云云，然查本件經警查獲時於店內亦扣有寄分卡三十
    七張，足見該店亦可以寄分卡計分，而非一定要兌換現金，且若非被告乙○○選
    擇兌換現金，被告甲○○應不可能無故就強將現金六千元交與被告乙○○，是被
    告甲○○前述供稱其於為被告乙○○洗分後，有詢問其係要寄分卡或現金等語，
    堪認與事實相符，被告乙○○既選擇要兌換現金，又空言否認有賭博犯行，洵不
    足採。此外，復有如附表所示之賭博性電子遊戲機具三十八台（均含ＩＣ板）、
    機台內之十元硬幣二百一十枚、五百分寄分卡十四張、一百分寄分卡十八張、五
    十分寄分卡五張及被告乙○○兌換所得之賭資六千元扣案可憑，及有高雄市政府
    電子遊戲場營業級別證（高市府建二營字第０九０一０七三三二００號）、照片
    六幀附卷可佐；末查，被告丙○○為上揭新紅馬遊藝場之負責人，被告甲○○受
    僱於被告丙○○，每月領有薪資二萬七千元，兩人顯均有賴以為生之意甚明，是
    足堪認定其等均係以常業賭博之犯意為之。綜上所述，本件事證明確，被告三人
    均應依法論科。
二、核被告丙○○及甲○○所為，係犯刑法第二百六十七條之常業賭博罪，被告乙○○則係犯同法第二百六十六條第一項之普通賭博罪。被告丙○○及被告甲○○就
    上揭常業賭博之犯行，有犯意聯絡及行為分擔，皆為共同正犯。爰審酌被告丙○○經營之上揭遊藝場內，遭查獲之賭博性電子遊戲機具三十八台，規模非小，實
    係破壞社會善良風氣，助長僥倖歪風，經營賭博電玩所得均歸其所有，被告甲○○雖亦在上揭遊藝上內工作，惟其僅為一受僱領新階級，且工作時間尚短，犯罪
    情節輕微，被告乙○○未能從事正當娛樂，參與賭博敗壞社會風氣，惟其無犯罪
    前科，素行尚佳等一切情狀，各量處如主文所示之刑，並就被告丙○○及被告甲○○部分均諭知易科罰金之折算標準，被告乙○○部分並諭知易服勞役之折算標
    準。又查被告甲○○前未曾受有期徒刑以上刑之宣告，有卷附台灣高等法院被告
    全國前案紀錄表可按，素行良好，且其犯後尚知坦承犯行，深具悔意，經此偵、
    審程序，當已知所警惕，信無再犯之虞，本院認所宣告之刑以暫不執行為適當，
    是就被告甲○○部分併諭知緩刑三年，以啟自新。末按，扣案如附表一所示之賭
    博性電子遊戲機具共三十八台（內含ＩＣ板合計三十八片），係當場賭博之器具
    ，電子遊戲機具內起出之賭資二千一百元，為賭檯內之財物，不問屬於犯人與否
    ，均應依刑法第二百六十六條第二項之規定宣告沒收。另扣案之五百分寄分卡十
    四張、一百分寄分卡十八張及五十分寄分卡五張，為被告丙○○所有，並為其供
    犯罪所用之物，扣案之現金六千元，為被告乙○○洗分兌換所得，為其所有並為
    犯罪所得之物，均為被告二人供承在卷，是皆爰依刑法第三十八條第一項第二款
    、第三款沒收之。
據上論斷，應依刑事訴訟法第二百九十九條第一項前段、第四百五十二條，刑法第二
十八條、第二百六十六條第一項前段、第二項、第二百六十七條、第四十一條第一項
、第四十二條第二項、第七十四條第一款、第三十八條第一項第二款、第二款，罰金
罰鍰提高標準條例第一條前段、第二條，判決如主文。
中    華    民    國      九十一      年      九      月      十九      日
                                  臺灣高雄地方法院刑事第四庭
                                      審判長法官  黃建榮
                                            法官  楊宗翰
                                            法官  盧怡秀
右正本證明與原本無異。
如不服本判決，應於判決送達後十日內，向本院提出上訴狀。
                                          書記官  林佳蓉
中    華    民    國      九十一      年      九      月      二十      日
附表一：
┌──┬─────────┬─────┬──┬────────┬────┐
│編號│名稱              │數量（台）│編號│名稱            │數量    │
├──┼─────────┼─────┼──┼────────┼────┤
│一  │ＬＣ八八          │二十      │二  │滿貫大亨        │五      │
├──┼─────────┼─────┼──┼────────┼────┤
│三  │超級列車│三        │四  │中國棋王        │一      │
├──┼─────────┼─────┼──┼────────┼────┤
│五  │動物柏青樂        │一        │六  │金牌虎王        │一      │
├──┼─────────┼─────┼──┼────────┼────┤
│七  │金牌瑪琍          │一        │八  │金員外          │一      │
├──┼─────────┼─────┼──┼────────┼────┤
│九  │快樂樂園          │一        │十  │金牌霸王        │一      │
├──┼─────────┼─────┼──┼────────┼────┤
│十一│一九九五飆之船    │一        │十二│超世紀賓果      │二      │
├──┼─────────┴─────┴──┴────────┴────┤
│總計│三十八台（均含ＩＣ板）                                          │
└──┴────────────────────────────────┘
附表二：
┌──┬─────────┬─────┐
│編號│項目              │數量      │
├──┼─────────┼─────┤
│一  │五百分寄分卡      │十四張    │
├──┼─────────┼─────┤
│二  │一百分寄分卡      │十八張    │
├──┼─────────┼─────┤
│三  │五十分寄分卡      │五張      │
├──┼─────────┼─────┤
│四  │賭資（十元硬幣）  │二百一十枚│
└──┴───────────────┘
